臺灣桃園地方法院小額民事判決　　　 110年度壢小字第1034號
原　　　告　良京實業股份有限公司

法定代理人　平川秀一郎

訴訟代理人　陳盈穎　
被　　　告　周治平　
上列當事人間請求返還借款事件，本院於民國110 年9 月13日言
詞辯論終結，判決如下：
    主    文
一、被告應給付原告新臺幣（下同）82,314元，及其中68,600元
    自民國94年11月2 日起至104 年8 月31日止，按週年利率20
    ％計算之利息，暨自104 年9 月1 日起至清償日止，按週年
    利率15％計算之利息。
二、原告其餘之訴駁回。
三、訴訟費用1,000元由被告負擔。
四、本判決原告勝訴部分得假執行。
    理  由  要  領
一、按民事訴訟法第436 條之8 第1 項規定：「關於請求給付金
    錢或其他代替物或有價證券之訴訟，其標的金額或價額在新
    台幣十萬元以下者，適用本章所定之小額程序。」同法第43
    6 條之18規定：「判決書得僅記載主文，就當事人有爭執事
    項，於必要時得加記理由要領。」
二、原告主張
（一）被告前向訴外人大眾商業銀行股份有限公司（下稱大眾商
      銀）申請個人信用貸款並請領現金卡使用，約定借款期限
      自貸款之日起為期一年，如期限屆至而雙方無反對之意思
      表示，則依同一內容續約一年，其後每年屆期時亦同。且
      被告得於國內各金融機構自動櫃員機預借提領現金或轉帳
      ，並於當期繳款截止日前清償，或以循環信用方式繳付最
      低應繳金額，並就未付餘款，按週年利率18.25 ％計付利
      息，如未依約給付即視為全部到期，並自應繳日起至清償
      日止，按週年利率20％計算利息。
（二）詎被告未依約履行繳款義務，尚積欠大眾商銀本息74,288
      元未清償。嗣大眾商銀將對被告之上開債權讓與普羅米斯
      顧問股份有限公司（下稱普羅米斯公司），再經普羅米斯
      公司將對被告積欠款項83,255元（含本金68,600元、利息
      14,655元）之債權讓與原告，履經原告催討仍未獲置理。
      又銀行法第47條之1 第2 項修正，故自104 年9 月1 日起
      ，原告僅請求週年利率15％之利息。爰依消費借貸及債權
      讓與之法律關係提起本件訴訟等語。並聲明：被告應給付
      原告83,255元，及其中68,600元自94年11月1 日起至104
      年8 月31日止，按週年利率20％計算之利息，暨自104 年
      9 月1 日起至清償日止，按週年利率15％計算之利息。
三、被告經合法通知，未於本院言詞辯論期日到場，亦未提出書
    狀為任何陳述。
四、是依上揭規定，以下僅就原告得請求之金額記載理由要領：
（一）查本件原告雖主張被告應給付原告自93年11月2 日起至94
      年11月1 日止之利息共計14,655元云云（見本院卷第21頁
      反面第6 、7 行）。惟經本院核算後，原告自93年11月2
      日起至94年11月1 日止，得請求之利息應為13,714元【計
      算式：68,600（60/366＋305/365 ）20％＝13,714元
      ，元以下四捨五入】，則本件原告得請求被告給付之總金
      額為82,314元【計算式：68,600＋13,714＝82,314】。
（二）又原告就本金68,600元部分，請求被告給付自94年11月1
      日起至104 年8 月31日止，按週年利率20％計算之利息，
      暨自104 年9 月1 日起至清償日止，按週年利率15％計算
      之利息。惟原告既自陳請求之利息14,655元，係自93年11
      月2 日起至94年11月1 日止之利息，則就94年11月1 日部
      分，應屬重複請求。是原告就未特定數額之利息，應自94
      年11月2 日起算。
（三）綜上所述，原告依消費借貸及債權讓與之法律關係請求被
      告給付原告82,314元，及自94年11月2 日起至104 年8 月
      31日止，按週年利率20％計算之利息，暨自104 年9 月1
      日起至清償日止，按週年利率15％計算之利息，為有理由
      ，應予准許。逾此範圍之請求則屬無據，應予駁回。
五、本件係依民事訴訟法第436 條之8 適用小額訴訟程式所為之
    判決，應就被告敗訴部分，依同法第436 條之20規定，依職
    權宣告假執行。
六、訴訟費用負擔之依據：民事訴訟法第79條。本院審酌原告敗
    訴部分僅為利息部分，是本件訴訟費用應由被告全部負擔為
    當。並依同法第87條第1 項規定確定訴訟費用額如主文第3
    項所示。
中    華    民    國   110    年    10    月    8     日
                  中壢簡易庭      法  官  周仕弘
以上為正本係照原本作成。
如不服本判決，應於送達後20日內，向本院提出上訴狀並表明上
訴理由，如於本判決宣示後送達前提起上訴者，應於判決送達後
20日內補提上訴理由書（須附繕本）。
如委任律師提起上訴者，應一併繳納上訴審裁判費。
中    華    民    國   110    年    10    月    8     日
                                  書記官  巫嘉芸
附錄：
一、民事訴訟法第436條之24第2項：
    對於小額程序之第一審裁判上訴或抗告，非以其違背法令為
    理由，不得為之。
二、民事訴訟法第436條之25：
    上訴狀內應記載上訴理由，表明下列各款事項：
    （一）原判決所違背之法令及其具體內容。
    （二）依訴訟資料可認為原判決有違背法令之具體事實。